【裁判字號】    90,易,449
【裁判日期】    900724
【裁判案由】    電子遊戲場業管理條例
【裁判全文】
臺灣雲林地方法院刑事判決                            九十年度易字第四四九號
    公  訴  人  臺灣雲林地方法院檢察署檢察官
    被      告  甲○○
右列被告因電子遊戲場業管理條例案件，經檢察官提起公訴（九十年度偵字第一一六
二號），本院判決如左：
    主  文
甲○○違反未依電子遊戲場業管理條例規定辦理營利事業登記者，不得經營電子遊戲
場業之規定，處罰金新台幣捌仟元，如易服勞役，以新台幣玖佰元折算壹日。
電子遊戲機「玉山大震撼」壹台沒收之。
    事  實
一、甲○○係位於雲林縣台西鄉○○路一八八號「威爾鋼檳榔攤」之負責人，其於電
    子遊戲場業管理條例於民國八十九年二月三日公布日施行，同年月五日生效後，
    未依電子遊戲場業管理條例之規定，向主管機關辦理營利事業登記，而於九十年
    二月十六日上午十時起擅自在上揭檳榔攤設置「玉山大震撼」電玩機具一台，供
    不特定人為益智或娛樂，而經營電子遊戲場業，以此方式營利。嗣於同日下午一
    時許，在上址為警查獲。
二、案經雲林縣政府移送臺灣雲林地方法院檢察署檢察官偵查起訴。
    理  由
一、訊據被告甲○○對於右揭時、地為警查獲前開一台電子遊戲機之事實，固直承不
    諱，惟否認有何擺設電子遊戲機營業之犯行，辯稱：該台電子遊戲機係一名姓蔡
    的人寄放在我的檳榔攤的，不是我擺的云云。然查：被告業於警訊時坦承：「（
    該戲場是何時開始營業？每日營業額多少？）於今日十六日上午十時營業，每日
    營業額大概一百元」、「當時機具有插電但無開機」等語明確，並有被告所擺設
    之電子遊戲機「玉山大震撼」一台之相片二幀及雲林縣警察局台西分局臨檢紀錄
    表附卷可佐。再參以被告於警訊中並未提及有姓蔡之人寄放機具之事，且對姓蔡
    之人之連絡方式交代不清，則是否有此姓蔡之人，已有疑問。且衡諸常情，一般
    商店或檳榔攤等供人寄放機台，理應與寄放機台之人達成營業收入分配比例之合
    意後，始予以同意寄放，然被告辯稱：姓蔡之人寄放機台時，伊並不在檳榔攤內
    ，且寄放時並未約定營業收入之分配比例云云，顯與常情不符。是被告上開辯稱
    ，顯屬事後卸責之詞，不足採信。本件事證明確，被告犯行堪以認定。
二、按經營電子遊戲場業，應依公司法或商業登記法辦理公司或商業登記。未依電子
    遊戲場業管理條例規定辦理營利事業登記者，不得經營電子遊戲場業，八十九年
    二月三日公佈，同月五日生效之電子遊戲場業管理條例第十條第一項前段、第十
    五條分別有明文。再按電子遊戲場業管理條例所規定之電子遊戲場業，其規範之
    目的旨在使欲經營電子遊戲場業之業者，均須先符合該條例之規定，以健全電子
    遊戲場業之管理及營運，故不以專營或主要營業為設置電子遊戲機經不特定人娛
    樂之營利事業為限，及於原有經營事業之外，另又於固定場所實際違法經營賭博
    電動機台之業者，亦為上開電子遊戲場業管理條例所規定之事業；至所得稅法所
    定之「營利事業」係針就課稅之單位的而為之解釋規定，商業登記法則重於主管
    機關對於獨資及合夥團體營業項目之管理，與電子遊戲管理場業管理條例所謂之
    營利事業，係以經營電子遊戲場業為其對象，其立法之目的亦有不同，而營利事
    業登記管理規則係屬行政命令性質，其就營業事業之定義，與電子遊戲場業管理
    條例第三條規範之重點係在設置電子遊戲機之營利事業，其範圍亦有所不同，自
    不能類比，本件被告在其所經營之檳榔攤內擺設電子遊戲機，既有固定之經營場
    地，以供不特定之顧客把玩營業，自符合上開電子遊戲場業管理條例所規定之電
    子遊戲場業之規定。是被告經營電子遊戲場業，未依上開規定辦理營利事業登記
    ，所為係犯同條例第二十二條之違反未依電子遊戲場業管理條例規定辦理營利事
    業登記罪。爰審酌被告擺設電子遊戲機考其目的應係做為招徠檳榔攤生意之用，
    惟擺放數量僅一台，經營時間不長，獲利有限，及被告犯罪後未能坦認犯行等一
    切情狀，量處如主文所示之刑，並諭知易科勞役之折算標準，以資懲儆。
    交付被告保管之電子遊戲機「玉山大震撼」一台，既係被告所擺設，應屬被告所
    有，並供其犯罪所用之物，應依法宣告沒收。
據上論斷，應依刑事訴訟法第二百九十九條第一項前段，電子遊戲場業管理條例第二
十二條，刑法第十一條前段、第四十二條第二項、第三十八條第一項第二款，罰金罰
鍰提高標準條例第二條，判決如主文。
本案經檢察官林良蓉到庭執行職務。
中      華      民      國      九十      年      七    月    二十四    日
                  臺灣雲林地方法院刑事第二庭
                                            法  官
右正本證明與原本無異。
如不服本判決，應於判決送達後十日內，向本院提出上訴狀。（須附繕本）


司法院資訊處製作；財團法人民間司法改革基金會備份。
